【裁判字號】    93,易,1321
【裁判日期】    950203
【裁判案由】    竊盜
【裁判全文】
臺灣桃園地方法院刑事判決              93年度易字第1321號
公  訴  人  臺灣桃園地方法院檢察署檢察官
被      告  辛○○
                    （另案在臺灣桃園監獄執行中）
被      告  丁○○
上  一  人
選任辯護人  吳磺慶律師
上列被告等因竊盜案件，經檢察官提起公訴（93年度偵字第1771
5 號），本院判決如下：
    主  文
辛○○共同連續攜帶兇器竊盜，累犯，處有期徒刑壹年。扣案之
剪刀壹支、螺絲起子參支、活動扳手壹支均沒收。
丁○○共同連續攜帶兇器竊盜，累犯，處有期徒刑柒月。扣案之
剪刀壹支、螺絲起子參支、活動扳手壹支均沒收。
    事  實
一、辛○○前因竊盜案件，經臺灣板橋地方法院、本院分別判處
    有期徒刑6 月，緩刑3 年（嗣經撤銷緩刑之宣告）及10月確
    定，2 罪接續執行，於民國93年8 月22日縮刑期滿執行完畢
    ；丁○○前因違反毒品危害防制條例案件，經本院判處有期
    徒刑5 月確定，於91年7 月25日易科罰金執行完畢。詎均不
    知警惕，竟共同基於意圖為自己不法所有之概括犯意聯絡，
    於93年10月29日晚間7 、8 時許，由丁○○駕駛辛○○所有
    之車牌號碼0463-HC 號自用小客車搭載辛○○，連續在如附
    表所示桃園縣蘆竹鄉○○路○ 段及明光街等地，覓得如附表
    所示之車輛後，由辛○○攜帶其所有客觀上可作為兇器使用
    之剪刀1 支、螺絲起子3 支及活動扳手1 支下車，以前揭活
    動扳手、螺絲起子破壞各該車輛之車門，復以剪刀剪斷電線
    （毀損部分均未據告訴），竊取車內之行車電腦共6 臺，再
    上車搭乘丁○○駕駛之上開自用小客車內離去。嗣於同日晚
    間9 時許，為警在桃園縣蘆竹鄉○○路與大新路口查獲，並
    扣得上開剪刀1 支、螺絲起子3 支及活動扳手1 支。
二、案經桃園縣政府警察局大園分局報告臺灣桃園地方法院檢察
    署檢察官偵查起訴。
    理  由
一、被告辛○○對其攜帶剪刀1 支、螺絲起子3 支及活動扳手1
    支等工具，連續於上開時間、地點竊取如附表所示車輛之行
    車電腦之犯罪事實均坦承不諱；被告丁○○則矢口否認各該
    犯行，辯稱：其僅開車搭載被告辛○○去找朋友，並不知道
    被告辛○○下車行竊之事，其有正當職業，無須行竊云云。
    經查：
（一）被告辛○○對上開犯罪事實迭於警詢、檢察官訊問及本院
      審理時坦承屬實（見偵查卷第7 、8 、60至62、78頁；本
      院卷第48至51、96、126 、148 、202 頁），核與證人即
      被害人庚○○（見偵查卷第20頁）、甲○○（見偵查卷第
      21頁）、丙○○（見偵查卷第22頁）、乙○○（見偵查卷
      第23頁）、戊○○（見偵查卷第24頁）、己○○（見偵查
      卷第25頁）所證其等行車電腦失竊情節相吻合，並有贓物
      領據6 份（見偵查卷第26至31頁）、失竊車輛照片12張（
      見偵查卷第32至37頁）、竊車工具照片2 張（見偵查卷第
      38頁）、失竊行車電腦照片2 張（見偵查卷第40頁）、車
      牌號碼0463-HC 號自用小客車車內照片1 張（見偵查卷第
      41頁）、現場照片35張及現場圖1 份（見本院卷第109 至
      111 、118 至121 、181 至189 頁）在卷可稽，暨扣案之
      竊車工具即剪刀1 支、螺絲起子3 支、活動扳手1 支可資
      佐證，足認其自白與事實相符，堪以採信。而被告丁○○
      坦承駕車搭載被告辛○○同往行竊地點，並於被告辛○○
      竊得行車電腦後，駕車搭載其離去（見偵查卷第14、15、
      62、79頁；本院卷第34至36、126 、154 、155 頁），確
      有參與被告辛○○行竊行為之客觀事實，衡諸被告丁○○
      與被告辛○○平日之關係、被告辛○○行竊地點距離被告
      丁○○停車地點之距離、被告辛○○行竊後藏放行車電腦
      之方式，被告丁○○對於被告辛○○行竊之行為，顯知之
      甚稔（均詳如後述），被告丁○○有參與本案竊盜犯行之
      事實，亦堪認定。
（二）被告丁○○雖以前詞置辯，被告辛○○亦附和其詞，證稱
      其僅告知被告丁○○要下車找朋友或小便，被告丁○○確
      實不知情云云，然：
    １被告辛○○行竊地點，光線充足，路並不寬，平常無法臨
      時停車，需要併排，且會停到快車道上等情，業據證人即
      本案查獲壬○○○○、厲復祥到庭證述詳實，且互核相符
      （見本院卷第162 、163 頁）。被告丁○○之辯護人雖稱
      此為證人黃仲玟、厲復祥之主觀意見，並無相關事證可以
      證明云云（見本院卷第204 頁），然依上述現場照片所示
      ，該處確實沿路有路燈，且停車之車輛甚多，而由本案查
      獲後被告辛○○現場指認時拍攝之照片（見偵查卷第35頁
      ），亦可見當時路燈明亮，另依證人黃仲玟製作之現場圖
      1 份及拍攝之現場照片21張（見本院卷第181 至189 頁）
      ，可知如附表編號1 至5 所示之行竊地點即桃園縣蘆竹鄉
      ○○路○ 段處，路寬共11.5公尺，道路筆直，此再與被告
      丁○○親自畫記停車地點之現場照片相互參照（見本院卷
      第39頁），各該行竊地點與被告丁○○所稱其停車地點即
      7-11便利商店（見本院卷第34、35頁）隔路相對，相距甚
      近，凡此均足證證人黃仲玟、厲復祥上開所述洵屬有據，
      被告丁○○之辯護人任意指摘，並無理由。而據上述現場
      狀況，除可推知被告辛○○為行竊方便而不自行駕車之理
      由，亦可得知被告丁○○於斯時客觀上可清楚看見被告辛
      ○○下車後之舉動，被告丁○○於檢察官訊問時，亦表示
      其停車處距離被告辛○○約1 、200 公尺（見偵查卷第79
      頁），雖所述距離與上開現場圖所繪有所不符，惟被告丁
      ○○確實有注意到被告辛○○下車時所在位置，則無疑問
      ，此與被告辛○○所稱行竊方式（見偵查卷第61、62頁；
      本院卷第49頁）及行竊時間1 、2 分鐘或3 、4 分鐘（見
      本院卷第149 頁）互核，被告丁○○實無未見被告辛○○
      行竊行為之理。
    ２被告丁○○雖一度辯稱其未見被告辛○○帶東西上車（見
      本院卷第115 頁），惟由其所述被告辛○○從副駕駛座上
      車，並將手伸到後座，而將手中之物品放到車後（見本院
      卷第155 、156 頁），及另陳被告辛○○是直接將東西放
      在手上，其有問是何物，被告辛○○表示不要問那麼多（
      見本院卷第35、156 、157 頁）等詳實之描述，顯見被告
      丁○○確有見到被告辛○○帶東西上車。被告丁○○雖又
      稱未見到被告辛○○帶什麼東西上車（見本院卷第156 頁
      ），然與其於警詢時稱見到被告辛○○手中有東西，被告
      辛○○或稱是朋友給的、或不願告知（見偵查卷第14頁反
      面、第15頁），及偵訊中稱被告辛○○要其不要問（見偵
      查卷第79頁）等說詞互核，參酌駕駛座與副駕駛座之位置
      近在咫尺，手中持有何物理應清晰可見，此部分所辯亦係
      卸責之詞，應以其於警詢、偵訊時所述可採。則被告丁○
      ○既對被告辛○○攜帶上車之物有所好奇，並稱曾有懷疑
      （見本院卷第97頁），而被告辛○○、丁○○均表示2 人
      情同手足（見本院卷第34、35、49頁），理應知無不言，
      無刻意隱瞞必要，被告辛○○復自承將其施用毒品海洛因
      所用之注射針筒攜至車上放置在排檔處為警查獲（見偵查
      卷第7 至9 頁），顯見其並不忌諱犯罪行為為被告丁○○
      發現，則行竊時未預先告知，任由被告丁○○猜疑，與情
      理不符。況被告辛○○下車行竊次數非僅單次，被告丁○
      ○有多次見到被告辛○○行竊機會，此與前述被告丁○○
      停車處距被告辛○○行竊處相距不遠之事實相互以參，益
      徵可知被告丁○○確實知悉被告載仲均之行竊行為。被告
      丁○○猶一再為與事實相反之陳述，適可證明其確有參與
      犯行始飾詞卸責。至被告丁○○另辯稱其有正當職業云云
      ，與其是否參與竊盜犯行並無必然關係，僅是行竊動機為
      何之問題，所辯尚不足採。
    ３被告載仲均雖證稱被告丁○○並不知情云云，惟其所證與
      情理不合，已有部分論述如前，而其一再證稱以衣服包裹
      行車電腦且妥適藏匿，被告丁○○並未看到云云（見偵查
      卷第78頁；本院卷第49、150 至151 頁）之說詞，亦與前
      述被告丁○○稱有見到被告辛○○攜帶行車電腦（僅稱不
      知為何物）上車不符，且與證人丁○○、黃仲玟、厲復祥
      均證稱行車電腦置於車上，從車外透過即清晰可見（見偵
      查卷第14頁；本院卷第161 頁）大相逕庭，除所證不足為
      有利被告丁○○之認定，由其諸多與事實有違之證詞，反
      足證明其所言均為迴護被告丁○○之詞。被告載仲均雖自
      願接受測謊（見本院卷第62頁），然經法務部調查局採控
      制問題法、混合問題法測試結果，對於「丁○○對渠竊取
      行車電腦事並不知情」、「當天丁○○不是在幫其把風」
      等問題經測試均呈情緒波動反應，研判有說謊，有該局94
      年4 月7 日調科參字第09400138350 號測謊報告書可資佐
      證（見本院卷第69頁），而同本院上開論述。被告丁○○
      雖爭執此測謊報告之證據能力（按本院並未以之為證明被
      告丁○○犯罪之積極證據），然測謊之鑑定，倘鑑定人具
      備專業之知識技能，復事先獲得受測者同意，所測試之問
      題及其方法又具專業可靠性時，該測謊結果，如就否認犯
      罪有不實之情緒波動反應，雖不能採為有罪判決之唯一證
      據，但非無證據能力，仍得供裁判之佐證（最高法院95年
      度臺上字第54號判決、95年度臺上字第70號判決參照），
      本件測謊程序上完全符合規定，有調查局檢送之測謊鑑定
      過程參考資料1 份可資證明，被告丁○○之辯護人上開指
      摘，自屬無據。
（三）綜上所述，被告辛○○、丁○○2 人犯行明確，被告丁○
      ○所辯不足採信，均應依法論科。
二、按攜帶兇器竊盜，祇須行竊時攜帶具有危險性之兇器為已足
    ，並不以攜帶之初有行兇之意圖為必要（最高法院62年臺上
    字第2489號判例要旨參照），被告辛○○、丁○○共同持剪
    刀1 支、螺絲起子3 支、活動扳手1 支竊取如附表所示車輛
    之行車電腦，核其等所為，均係犯刑法第321 條第1 項第3
    款之攜帶兇器竊盜罪。被告辛○○、丁○○就上開犯行有犯
    意聯絡與行為分擔，應論以共同正犯。其等所為之各次竊盜
    犯行，時間緊接，所犯基本構成要件相同，為連續犯，應依
    刑法第56條論以一罪，並加重其刑。被告辛○○、丁○○各
    有如事實欄所示之前科紀錄，有臺灣高等法院被告全國前案
    紀錄表2 份在卷可考，其等於前案執行完畢5 年內，再犯本
    件有期徒刑以上之罪，為累犯，均應依法遞加重其刑。爰審
    酌被告2 人正值盛年，圖不勞而獲竊取他人財產，所為非是
    ，而被告辛○○前已多次因竊盜犯行經法院判刑且執行完畢
    ，猶再犯本案，顯然漠視法令之禁制，然犯後尚能坦承犯罪
    ，態度尚無不良，另被告丁○○雖未能坦承犯行，惟由犯罪
    之分工、動機、目的觀之，其涉案情節顯較被告辛○○為輕
    ，暨其等犯罪之手段、所生損害等一切情狀，各量處如主文
    所示之刑。扣案之剪刀1 支、螺絲起子3 支、活動扳手1 支
    ，為被告辛○○所有供竊取行車電腦所用之物，業經被告辛
    ○○供承在卷（見偵查卷第8 、9 、61頁；本院卷第49、14
    9 、201 頁），應依刑法第38條第1 項第2 款及共犯責任共
    同之理論，於被告2 人項下均宣告沒收。至被告2 人搭乘之
    車牌號碼0463-HC 號自用小客車，雖為被告載仲均所有，有
    該車車籍資料1 份在卷可稽（見偵查卷第81頁），然非2 人
    直接用以行竊之工具，且非違禁物，依比例原則，爰不併予
    宣告沒收。
據上論斷，應依刑事訴訟法第299 條第1 項前段，刑法第28條、
第56條、第321 條第1 項第3 款、第47條、第38條第1 項第2 款
，判決如主文。
本案經檢察官古慧珍到庭執行職務。
中    華    民    國    95    年    2     月    3     日
                  刑事第十庭審判長法  官  江德民
                                  法  官  蔡和憲
                                  法  官  許炎灶
以上正本證明與原本無異。
如不服本判決，應於判決送達後10日內向本院提出上訴狀（應附
繕本），上訴於臺灣高等法院。
                                  書記官  文巧雲
中    華    民    國    95    年    2     月    3     日
附表：
┌──┬───┬────┬───────────────┐
│編號│被害人│車牌號碼│行車電腦失竊時汽車所停放之地點│
├──┼───┼────┼───────────────┤
│ 1  │庚○○│V8-7517 │桃園縣蘆竹鄉○○路○ 段152 號  │
├──┼───┼────┼───────────────┤
│ 2  │己○○│3C-4752 │桃園縣蘆竹鄉○○路○ 段34號前  │                            │
├──┼───┼────┼───────────────┤
│ 3  │丙○○│8P-4068 │桃園縣蘆竹鄉○○路○ 段32號    │                            │
├──┼───┼────┼───────────────┤
│ 4  │乙○○│3D-6422 │桃園縣蘆竹鄉○○路○ 段26巷前  │                            │                              │
├──┼───┼────┼───────────────┤
│ 5  │戊○○│5939-FS │桃園縣蘆竹鄉○○路○ 段26巷前  │                            │
├──┼───┼────┼───────────────┤
│ 6  │甲○○│V4-9008 │桃園縣蘆竹鄉○○街52號        │                            │
└──┴───┴────┴───────────────┘
附錄本案論罪科刑法條：刑法第321條第1 項第3 款。
中華民國刑法第321條
犯竊盜罪而有左列情形之一者，處六月以上、五年以下有期徒刑
：
一  於夜間侵入住宅或有人居住之建築物、船艦或隱匿其內而犯
    之者。
二  毀越門扇、牆垣或其他安全設備而犯之者。
三  攜帶兇器而犯之者。
四  結夥三人以上而犯之者。
五  乘火災、水災或其他災害之際而犯之者。
六  在車站或埠頭而犯之者。
前項之未遂犯罰之。


司法院資訊處製作；財團法人民間司法改革基金會備份。
